臺灣桃園地方法院民事簡易判決
                                   110年度桃簡字第1070號
原      告  郭長杰  

被      告  莊有達  

上列當事人間請求損害賠償事件，原告就本院109 年度桃簡字第
1974號刑事案件提起附帶民事訴訟（109 年度桃簡附民字第186
號），業經本院刑事庭裁定移送前來，本院於民國110 年12月2
日言詞辯論終結，判決如下：
    主    文
一、被告應給付原告新臺幣72,080元，及自民國一一○年九月十
    二日起至清償日止，按週年利率百分之五計算之利息。
二、原告其餘之訴駁回。
三、本判決第一項得假執行。
    事實及理由
壹、程序部分：
一、按簡易訴訟之訴狀送達後，原告不得將原訴變更或追加他訴
    ，但擴張或減縮應受判決事項之聲明者，不在此限，民事訴
    訟法第436 條第2 項適用第255 條第1 項但書第3 款定有明
    文。經查，原告起訴請求：「㈠被告應給付原告新臺幣（下
    同）380,000 元，及自刑事附帶民事起訴狀繕本送達翌日起
    至清償日止，按週年利率5 ％計算之利息。㈡願供擔保，請准
    宣告假執行」（見本院桃簡附民字卷第5 頁），後於民國10
    9 年8 月19日具狀變更訴之聲明為：「㈠被告應給付原告420
    ,000 元，及自刑事附帶民事起訴狀（擴張聲明）繕本送達
    翌日起至清償日止，按週年利率5 ％計算之利息。㈡願供擔保
    ，請准宣告假執行」（見本院桃簡附民字卷第17頁），核其
    為擴張應受判決事項之聲明，應予准許。
二、被告經合法通知，無正當理由而未於言詞辯論期日到場，且
    核無民事訴訟法第386 條各款所列情形，爰依原告之聲請（
    見本院桃簡字卷第36頁背面），由其一造辯論而為判決。
貳、實體部分：
一、原告主張：被告於109 年4 月5 日21時18分許，在桃園市○○
    區○○街0 巷00號附近，因故與原告發生口角爭執後，竟以徒
    手之方式毆打原告之臉部，致原告受有頭部外傷、鼻骨閉鎖
    性骨折併鼻中隔骨折、前額部血腫併撕裂傷約3 公分及左側
    眼皮撕裂傷約2 公分、外傷性鼻中膈彎曲等傷勢，因而支出
    醫療費用12,080元及受有精神慰撫金407,920 元之損害，上
    述金額合計為420,000 元，爰依侵權行為之法律關係提起本
    件訴訟，請求損害賠償等語，並聲明：㈠被告應給付原告420
    ,000 元，及自刑事附帶民事起訴狀（擴張聲明）繕本送達
    翌日起至清償日止，按週年利率5 ％計算之利息。㈡願供擔保
    ，請准宣告假執行。
二、被告經合法通知，未於言詞辯論期日到場，亦未提出書狀為
    任何聲明或陳述。
三、本院得心證之理由：
  ㈠按故意或過失，不法侵害他人之權利者，負損害賠償責任，
    民法第184 條第1 項前段定有明文。經查，原告主張之前述
    事實，業據其提出本院109 年度桃簡字第1974號刑事判決為
    證，復經本院調取上開刑事卷宗查核屬實，是本院綜合上開
    各項證據調查結果及全辯論意旨，堪認原告之主張為真實。
    是原告請求被告負侵權行為損害賠償責任，自屬有據。
  ㈡損害賠償數額：
  ⒈醫療費用部分：原告主張其因被告之故意傷害行為，支出醫
    療費用12,080元等語，業據其提出衛生福利部樂生療養院醫
    療費用收據、林口長庚紀念醫院收據（見本院桃簡附民字卷
    第9 至11頁、第19至21頁）附卷為憑，經核係其因被告上揭
    故意傷害行為，為受治療而有支出之必要，則原告此部分對
    被告之請求，當足採取。
  ⒉精神慰撫金部分：
    又不法侵害他人之身體、健康、名譽、自由、信用、隱私、
    貞操，或不法侵害其他人格法益而情節重大者，被害人雖非
    財產上之損害，亦得請求賠償相當之金額，亦為民法第第19
    5 條第1 項前段明定。又慰撫金之多寡，應斟酌雙方之身份
    、地位、資力與加害程度，及其他各種情形核定相當之數額
    ，該金額是否相當，自應依實際加害情形與被害人所受之痛
    苦及雙方之身份、地位、經濟狀況等關係決定之（最高法院
    51年度台上字第223 號判例意旨參照）。經查，被告於上開
    時間、地點，因故與原告發生口角爭執後，竟以徒手方式朝
    朝原告臉部攻擊，致原告受有上開傷勢，則原告受有精神痛
    苦，堪可認定，是原告依上開規定請求被告賠償慰撫金，自
    屬有據。本院審酌兩造因故而起口角爭執之前因後果，兼衡
    被告上開不法行為對原告造成之侵害程度，復參酌原告為國
    中畢業之智識程度，以鐵工為業（見本院桃簡字卷第36頁背
    面）；被告則係高中肄業之教育程度，以工為業（見偵字第
    13415 號卷第19頁及本院個資卷），並酌以兩造之身分、地
    位、經濟能力等（見本院個資卷）情狀，認原告請求被告賠
    償精神慰撫金以60,000元為適當，應予准許，逾此部分之請
    求，應予駁回。
  ⒊從而，原告請求被告給付72,080元（計算式：12,080＋60,000
    ＝72,080），為有理由，應予准許。
  ㈢末按給付有確定期限者，債務人自期限屆滿時起，負遲延責
    任；給付無確定期限者，債務人於債權人得請求給付時，經
    其催告而未為給付，自受催告時起，負遲延責任。其經債權
    人起訴而送達訴狀，或依督促程序送達支付命令，或為其他
    相類之行為者，與催告有同一之效力；又遲延之債務，以支
    付金錢為標的者，債權人得請求依法定利率計算之遲延利息
    ，而應付利息之債務，其利率未經約定，亦無法律可據者，
    週年利率為5 ％，民法第229 條第1 項、第2 項、第233 條
    第1 項前段及第203 條分別定有明文。查，本件原告請求被
    告賠償50,000元部分，係以支付金錢為標的，且無確定期限
    ，又未約定利息，則被告應自受催告時起，負遲延責任，則
    原告就上述得請求之金額，併請求自刑事附帶民事起訴狀繕
    本（擴張聲明）送達被告之翌日即110 年9 月12日（見本院
    桃簡附民字卷第31頁）起至清償日止，按年息5 ％計算之利
    息，同為有據。
四、綜上所述，原告依侵權行為之法律關係，請求被告給付72,0
    80元，及自110 年9 月12日起至清償日止，按週年利率5%計
    算之利息，為有理由，應予准許。逾此範圍之請求，為無理
    由，應予駁回。
五、本件原告勝訴部分，係就民事訴訟法第427 條訴訟適用簡易
    程序所為被告敗訴之判決，依同法第389 條第1 項第3 款之
    規定，應依職權宣告假執行。至原告雖聲明願供擔保請准宣
    告假執行，惟本院既已職權宣告假執行，原告此部分聲請，
    核僅為促請本院職權發動，自無庸另為准駁之諭知。
六、末按由刑事庭移送民事庭之附帶民事訴訟案件，免納裁判費
    ，刑事訴訟法第504 條第2 項定有明文。據此，原告提起本
    件訴訟，依法無需繳納裁判費，另綜觀卷內資料，兩造復無
    其他訴訟費用之支出，爰無庸宣告兩造各應負擔訴訟費用之
    金額，併此敘明。
中　　華　　民　　國　 110　　年　　12　　月　　17　　日
                  桃園簡易庭  法  官  顏嘉漢
以上為正本係照原本作成。
如不服本判決，應於送達後20日內，向本院提出上訴狀並表明上
訴理由，如於本判決宣示後送達前提起上訴者，應於判決送達後
20日內補提上訴理由書（須附繕本）。
如委任律師提起上訴者，應一併繳納上訴審裁判費。   
中　　華　　民　　國　　110 　年　　12　　月　　17　　日
                              書記官  楊上毅